# 同一控制？

提问人：大学较瘦 时间：2012-07-18 09:44:53
A是一家香港的非居民企业，它下面有B,C两个居民企业，A对B是100%控股，对C是75%控股，现在B要收购C100%股权，请教是否同一控制下合并？感觉好像不是，如果是的话，股权支付是A自己支付给A?

回答人：chenyiwei
如果持有C的另外 25 ％股权的少数股东与ABC不属于同一个合并集团，则该交易应视作“同一控制下企业合并＋购买少数股权”两者的组合。请参阅《计学撮要》P327～ 330 。

提问人：大学较瘦 时间：2012-07-19 08:23:00
感谢陈老师，还有就是还有个疑问比如现在B收购C75%的股份是同一控制下合并，那么B支付对价（增发股份给A)给A，因为本来B就是A的100%子公司，从A的角度来看是不是拿C股权对B是个增资而已，所以A出个验资报告？？有点小菜，大家各抒己见

回答人：chenyiwei
本案例中的购买方是B。如果B以股份作为支付对价的方式，则B应出具以股权出资的验资报告。